臺灣高雄地方法院民事判決
111年度雄小字第2505號
原      告  徐美萍  
被      告  晶豪泰實業有限公司

法定代理人  黃得勝  


上列當事人間返還押金事件，本院於民國111年11月14日辯論終
結，判決如下：
    主  文
被告應給付原告新臺幣14,000元及自民國111年5月28日起至清償
日止按週年利率百分之5 計算之利息。
訴訟費用新臺幣1,000元由被告負擔。
本判決得假執行。但被告以新臺幣14,000元為原告預供擔保後得
免為假執行。
    事實及理由
一、原告主張：原告前向被告承租被告房屋1樓騎樓右側使用，
    約定租期自110年4月18日起延至110年12月17日止，每月租
    金7,000元(下稱系爭租約)。嗣因被告變更營業地點，希望
    原告一同前往並承租騎樓，原告遂告知被告可先行前往營業
    ，但須看該地點營業情況再考慮是否要繼續承租，並約定租
    金改為每月5,000元。爾後因該地點營業狀況未達預期，遂
    在111年2月通知被告不願繼續承租，租約終止後被告應返還
    押金14,000元但至今未返還，為此提起本件訴訟。並聲明：
    被告應給付原告14,000元及自支付命令送達翌日起至清償日
    止按週年利率百分之5 計算之利息
二、被告則以：系爭租約屆期後，兩造援用系爭租約內容繼續租
    賃關係，承租地點有變更，租金則調整為5,000元。原告終
    止租約沒有依照系爭租約之約定在1個月前通知被告，應扣1
    個月租金7,000元；又原告搬走後一直沒有結算清算，所以
    應該要繼續給付租金及水電費，先以1個月租金7,000元扣款
    ；另為供原告營業，騎樓安裝設置水電工程費10,000元應由
    原告負擔，上開金額自押金14,000元扣除後已無剩餘，故原
    告請求無理由等詞置辯。並聲明：原告之訴駁回。
三、按租賃定有期限者，其租賃關係，於期限屆滿時消滅；未定
    期限有明文者，各當事人得隨時終止契約，民法第450條第1
    、2項分別定有明文。系爭租約租期延長至至110年12月17日
    屆至，有兩造簽立之系爭租約為證( 見本院卷第15頁)，並
    為被告不爭執( 見本院卷第114頁)。爾後111年1月原告雖有
    至被告公司新址之騎樓營業，惟兩造未再簽立書面契約，亦
    無客觀證據可證明兩造有另行訂立定期之租賃契約。而原告
    在111年1月起遷至新址騎樓之營業，其承租標的、租金，均
    已與系爭租約不同，應屬兩造另合意訂立未定期限之新租賃
    契約，而非原系爭租約之延續或更新。準此，依前引規定原
    告自得隨時終止之，被告依系爭租約抗辯被告應賠償1個月
    租金及給付1個月租金均無理由。至安裝設置水電工程費10,
    000元部分，被告未證明已合意由原告負擔，故此部分扣款
    亦無理由。此外，被告抗辯水電費未清算部分，未提出具體
    金額及相關證據，倘兩造確有水電費應結算，被告可另以其
    他訴訟請求，附此說明。
四、綜上所述，原告既已交還系爭租約之承租標的，依系爭租約
    第5條約定，被告自應退還押租金14,000元。從而，原告請
    求被告應給付原告14,000元及自支付命令送達翌日即111年5
    月28日起至清償日止按週年利率百分之5 計算之利息為有理
    由應予准許。　　
五、本件原告勝訴部分係小額程序為被告敗訴之判決，依民事訴
     訟法第436 條之20規定，就原告勝訴部分應依職權宣告假
    執 行。並依職權諭知免為假執行之擔保金額。
六、訴訟費用負擔之依據：民事訴訟法第79條。本件訴訟費用額
     ，依職權確定如主文所示金額。　　
中　　華　　民　　國　　111 　年　　11　　月　　28　　日
                  高雄簡易庭　法　　　官  楊詠惠
以上正本係照原本作成。
民事訴訟法第436 條之24第2 項：對於本判決之上訴，非以違背
法令為理由，不得為之。
如對本判決上訴，須於判決送達後20日內向本院提出上訴狀，並
須表明原判決所違背之法令及其具體內容與依訴訟資料可認為原
判決有違背法令之理由。
中　　華　　民　　國　　111 　年　　11　　月　　28　　日
      　　　　　　　　　　　　書　記　官  蔡佩珊